【裁判字號】    91,上訴,1846
【裁判日期】    920107
【裁判案由】    違反毒品危害防制條例
【裁判全文】
臺灣高等法院高雄分院刑事判決          九十一年度上訴字第一八四六號
    上  訴  人  台灣屏東地方法院檢察署檢察官
    被      告  丙○○  男( .
                乙○○  女( .
    共      同
    指定辯護人  本院公設辯護人    李  佩  娟
右上訴人因被告違反毒品危害防制條例案件，不服臺灣屏東地方法院九十一年度訴字
第五四七號中華民國九十一年十月九日第一審判決（起訴案號：臺灣屏東地方法院檢
察署九十年度偵字第六五七六號、九十一年度偵緝字第九號），提起上訴，本院判決
如左：
      主      文
原判決撤銷。
丙○○、乙○○共同連續販賣第一級毒品，丙○○處有期徒刑壹拾年，乙○○處有
期徒刑壹拾貳年陸月；海洛因淨重貳拾壹點貳玖公克沒收銷燬；扣案行動電話000
0000000號沒收，丙○○販毒所得新台幣壹拾萬柒仟元，乙○○販毒所得於上
述壹拾萬伍仟元範圍內，沒收之，如全部或一部不能沒收時，以其財產抵償之。
      事      實
一、乙○○於民國九十年間，因施用毒品罪，經原審法院判處有期徒刑七月，尚未執
    行；丙○○素行不良，於八十二年間，因違反麻醉藥品管理條例，經原審法院判
    處有期徒刑伍年拾月，又於八十三年間，因肅清煙毒條例等案件，經臺灣高等法
    院判處有期徒刑伍年陸月，又於八十四年間因違反槍砲彈藥刀械管制條例經臺灣
    高等法院判處有期徒刑二年，因接續執行須於九十九年十二月二十五日始執行完
    畢，惟於八十九年十一月十日假釋出監，其二人竟不知悔改。
二、丙○○、乙○○二人，自九十年七月間起，在屏東縣長治鄉○○村○○路一七０
    號同居，竟共同基於營利之概括犯意，以丙○○所有之0000000000號
    及乙○○向不知情友人借用之0000000000號等二支行動電話為連絡工
    具，在上述同居處所，或屏東縣長治鄉之某加油站，或屏東市區某處，由其二人
    分別接聽電話，推由一人將第一級毒品海洛因販賣予呂美伶、鄧阿美；詳情如下
    ：(1)九十年七月中至九十年十月十二日，先後二十五次，每次均以新台幣（下同
    ）四千五百元價格，販賣等值海洛因予鄧阿美，計得款十萬元；(2)九十年九月中
    旬至同年十月十四日十五時三十分止，先後五次，每次均以一千元價格，販賣等
    值海洛因予呂美伶，計得款五千元。
三、丙○○仍獨自本前述概括犯意，以前述其所有之行動電話，先後二次，於九十年
    九月底，及九十年十月七、八日晚上十九時許，在屏東縣長治鄉加油站，及屏東
    市區某處，每次均以一千元價格，販賣等值海洛因予張星沙，計得款二千元。
四、嗣於九十年十月十六日二十一時三十分許，為警持搜索票至上址搜索查獲，除扣
    得其等所有之海洛因毛重共二十四點九公克（淨重二十一點二九公克）外，並分
    別於同日十一時四十分許、十三時許、十四時許，當場查獲前來購買海洛因之呂
    美伶、張星沙、鄧阿美等人，及扣得行動電話八支（另扣得現金四萬元、新版千
    元偽鈔二張、舊版千元偽鈔一張、迪威新一代電腦雙語音驗鈔機一台，所涉偽造
    貨幣等罪嫌部分另案偵辦）。
五、案經屏東縣警察局移送檢察官偵查起訴。
      理      由
一、前揭事實，訊據被告二人均否認有販賣海洛因情事；然查，證人呂美伶於警訊供
    陳：「（員警問：你所施打的海洛因均從何而來？）都是向綽號「文光」男子及
    綽號「阿梅」女子二人購得。」、「（員警問：你前所稱的「文光」及「阿梅」
    二人是否現在現場的丙○○及乙○○二人？）經我本人當場指認確係‧‧‧丙○
    ○及乙○○二人販賣海洛因毒品給我的沒錯。」「總共購買五至六次，每次購買
    一千元或二千元不等」「九十年九月中旬開始向其二人購買，最近一次於九十年
    十月十四日十五時三十分在其住處購買」等語；呂美伶所指被告係販賣毒品予伊
    之人甚為明確，至於販賣次數及金額，呂美伶未能明確供明，爰以最低次數五次
    ，最低價格一千元為認定被告二人販賣之事實；證人鄧阿美於警訊中亦陳稱：「
    （員警問：你注射毒品是向何人購買﹖）是向丙○○及乙○○二人購買。」「九
    十年七月份購買至九十年十月十二日」「大約二十五次」「每次購買四千五百元
    約一．八公克」，被告二人確有販賣毒品予鄧阿美；另證人張星沙於警偵訊時，
    亦坦承於前述時地向被告丙○○購買一千元毒品二次（見偵查卷第六十一頁）雖
    張星沙於警訊時所供購買地點是在被告住處，但張星沙曾到被告住處施用毒品，
    其於檢察官偵訊時，供出購買毒品之地點，自可採信，不能因其於警訊時所指購
    買地點與偵訊時所供不符，即否定證人證言全部之真實性，至於上述證人嗣後於
    原審及本院審理中，分別供稱未向被告購買毒品，並否認警訊之供述，純係朋友
    間護之詞，不足採信，此外扣案海洛因經法務部調查局鑑定結果確為海洛因，
    淨重二十一點三九公克，有鑑定書附卷可稽（偵字第六五七四號卷第四十七頁）
    而前揭0000000000號行動電話經查詢台灣大哥大股份有限公司結果，
    使用者確實為被告丙○○，另0000000000號行動電話為乙○○友人所
    有，交乙○○使用，此均為被告所是認，故被告罪證明確，所辯係卸責之詞，不
    足採信，其犯行應可認定。
二、次查，新來政府為杜絕毒品之氾濫，對於查緝施用及販賣毒品之工作，無不嚴加
    執行，販賣毒品罪及係重罪，設若無利可圖，衡情一般持有毒品之人當無輕易將
    所持有之安非他命轉讓他人而甘冒於再次向他人購買時，而有被查獲移送法辦之
    危險之理，足證被告出售購買毒品顯有圖利之意圖，應堪認定。核被告二人所為
    係犯毒品危害防制條例第四條第一項販賣第一級毒品罪，其二人先後多次犯行，
    時間緊接，犯構成要件相同之罪，係基於概括犯意為之，為連續犯，應論以一販
    賣第一級毒品既遂罪，被告等低度之持有毒品為高度之販賣行為所吸收，不另論
    其持有毒品罪。被告二人就販賣予呂美伶、鄧阿美部分，有犯意連絡行為分擔，
    為共同甲犯，又被告販賣予特定之友人，每次販毒量不多，販毒情節非重，若科
    以法定最低無期徒刑，實嫌過重，情堪憫恕，爰予減輕其刑。
三、原審不察，據予無罪之諭知，自有未洽，檢察官上訴意旨，指摘原判決不當，非
    無理由，自應予撤銷改判，爰審酌被告丙○○素行不佳，被告二人犯後又無悔意
    ，及其他一切情狀，分別量處如主文第二、三項所示之刑，被告丙○○販毒所得
    款十萬七千元，其中十萬五千元亦係共犯乙○○犯罪所得之物依毒品危害防制條
    例第十九條第一項之規定宣告沒收，並諭知如全部或一部不能沒收時，以其財產
    抵償之。扣案第0000000000號行動電話，是丙○○所有，供被告二人
    販毒之用，併依上述規定沒收，至於第0000000000號行動電話及檢察
    官查扣之其他行動電話非被告二人所有，不予沒收；扣案之毒品淨重二十一點三
    九公克應依同條例第十八條第一項規定，沒收銷燬。
四、公訴人認被告販賣予呂美伶共六次之毒品，及認乙○○亦共犯販毒予張星沙，且
    販毒價款有每次二千元者；經查呂美伶並未肯定共向被告購買六次，已如前述，
    故難認被告有第六次販賣予呂美伶之行為，且販毒價格，呂美伶亦未能於警訊之
    初，明確肯定各次價格，就被告有利之計算，爰以一千元為認定標準，至於張星
    沙已於偵查中明確供認係向丙○○購買，自不能認乙○○亦參與此犯行，惟此部
    分，公訴人均以裁判上一罪起訴，爰不另為無罪諭知。
據上論斷，應依刑事訴訟法第三百六十九條第一項前段、第三百六十四條、第二百九
十九條第一項前段，毒品危害防制條例第四條第一項、第十九條第一項、第十八條第
一項，刑法第十一條前段、第二十八條、第五十六條、第五十九條判決如主文。
本案經檢察官王登榮到庭執行職務。
中    華    民    國     九十二     年       一       月      七        日
                              臺灣高等法院高雄分院刑事第九庭
                                  審判長法官  張明松
                                        法官  任森銓
                                        法官  江泰章
右甲本證明與原本無異。
如不服本判決應於收受本判決後十日內向本院提出上訴書狀，其未述上訴理由者，
並得於提起上訴後十日內向本院補提理由書狀（均須按他造當事人之人數附繕本)「
切勿逕送上級法院」。
                                      書記官  郭榮芳
中    華    民    國     九十二     年       一       月       八       日
附錄  本判決論罪科刑法條：
毒品危害防制條例第四條第一項：
製造、運輸、販賣第一級毒品者，處死刑或無期徒刑；處無期徒刑者，得併科新臺幣
一千萬元以下罰金。
                                                                        Ｋ


司法院資訊處製作；財團法人民間司法改革基金會備份。
